---
title: "Ch2: Read Data in R"
author: "Johnson Hsieh"
date: "2015-01-31"
output: html_document
---
```{r include=FALSE}
knitr::opts_chunk$set(comment="", message=FALSE, warning=FALSE)
```

## 2. Read Data in R
### 2.1. 從R console中輸入資料：
- 利用 `readline` 輸入一行字串 (`"character"`)
```{r eval=FALSE}
readline()
"I am a R user!"
```
- 利用 `scan` 輸入一組數值型態的向量 (`"numeric"`)
- `scan()` 只能接受數值資料
- 按一次enter鍵可以輸入下一筆數字，連按兩次enter將結束輸入。
```{r eval=FALSE}
scan()
1
2
　
```

### 2.2. 設定R環境的工作目錄 (Working directory)
- 利用 `getwd` 來查詢目前的工作目錄
```{r}
getwd()
```
- RStudio IDE的使用者可以發現工作目錄會顯示在Console介面的上方
- 工作目錄的設定與讀取電腦上檔案的相對位置有關，適當的調整有助於工作流程的順暢
- 想要更改工作目錄可以用 `setwd(dir)` 這個指令
- 參數`dir`表示想要指向的工作目錄
```{r eval=FALSE}
setwd("c:/Users/Johnson/Dropbox/DSP/a1-basic-data-analysis/")
getwd()
```


### 2.3. 將vector輸出至檔案
- 先用`file`建立檔案連結(file connection)，再用`cat`函數將向量輸出至該檔案
```{r}
output <- file('output.txt')
cat(1:100,sep='\t',file=output)
close(output)
```


### 2.4 讀取/輸出 text lines 形式的來源
- 當資料屬於**非表格形式**或**非結構化**時，可使用`readLines`讀取檔案
- 利用 `writeLines` 將對應的結果輸出
```{r}
output <- file('output.txt')
writeLines(as.character(1:12),con=output)
```
```{r}
input <- readLines(output)
print(input)
```

### 2.5 讀取/輸出 表格形式的資料
- 利用`read.table`讀檔，利用`write.table`輸出檔案
```{r}
# a typical table format data
head(iris)
# write to a file
write.table(iris, file='iris.csv',sep=',')
# or, more concisely:
write.csv(iris, file='iris.csv')
```

```{r eval = FALSE}
data <- read.table(file='iris.csv',header = TRUE, sep=',')
# or, more concisely:
data <- read.csv(file='iris.csv')
# if you don't want to type in the path
data <- read.table(file=file.choose(),sep=',')
```
- help('read.table') for more information

### 小挑戰：試著讀取 YouBike sample data
- 請[到DSP資料中心](data.dsp.im)下載 [data](http://ckan.nispc.tw/dataset/youbike-small-data)
- 將csv檔讀入R的環境中 

Hint: 
- 注意工作目錄的設定
- windows user 建議讀取_ubike-sample-data-big5.csv_，Mac/Linux user 建議讀取_ubike-sample-data-utf8.csv_

```{r}
dat1 <- read.csv("data/ubike-sample-data-utf8.csv") # For Mac user
# dat1 <- read.csv("data/ubike-sample-data-big5.csv")
head(dat1)
```

- Troubleshooting
如果你想在 windows 環境下讀取含有中文字以utf8編碼的檔案，有兩種建議做法
```{r eval=FALSE}
# Solution A
dat1 <- read.csv("data/ubike-sample-data-utf8.csv", fileEncoding="utf8")

# Solution B
f <- file("data/ubike-sample-data-utf8.csv", encoding="utf8" )
dat1 <- read.csv(f)
```


### 2.6. 讀取檔案較大的csv
- Less memory will be used if `colClasses` is specified as one of the six atomic vector classes. Or simply use `stringsAsFactors=FALSE`.
- Using `nrows`, even as a mild over-estimate, will help memory usage.
- Using `comment.char = ""` will be appreciably faster than the read.table default.
- `read.table` is not the right tool for reading large matrices. Use `scan` instead for matrices.


### 2.7. 讀取其他檔案格式
- 讀取Excel檔，R中有若干套件支援xlsx的讀取
- 但是最穩定的辦法還是轉成csv
```{r eval=FALSE}
library(xlsx)
file <- system.file("tests", "test_import.xlsx", package = "xlsx")
res <- read.xlsx(file, sheetIndex =1)  # read first sheet

library(gdata)
read.xls("excelfile.xls")
```

- Troubleshooting
載入套件 (`library(package_name)`) 之前，需要先安裝套件 (`install.packages("package_name")`)
```{r eval=FALSE}
install.packages(c("xlsx", "gdata")) # 可以一次安裝多個套件
library(xlsx) # 但是一次只能載入一個套件
library(gdata)
```


- 其他統計軟體資料表的讀取可以用`foreign`套件
```{r eval=FALSE}
library(foreign)
stata.data <- read.dta("statafile.dta")
spss.data <- read.spss("spssfile.sav")
sas.data <- read.xport("sasfile.xpt")
```

### 2.8 從資料庫中取得資料
R可以透過載入套件的方式跟多種資料庫進行連結
- `DBI` 套件可以和以下 database management systems (DBMSs) 進行連結
    * SQLite, MySQL, MariaDM, PostgreSQL, Oracle
- `RODBC` 套件可以和ODBC database進行連結
    * SQL Server, Access databases, Excel 2000
```{r eval=FALSE}
library(RSQLite)
db  <-	dbConnect(dbDriver("SQLite"),	"data.db")	
dbListTables(db)	
df	<-	dbReadTable(db,	"tablename")	
str(df)	
head(df)
```

### 2.9 從網路上取得表格型態的資料
- 利用`XML`套件中的`readHTMLTable`函數
```{r}
library(XML)
url <- "http://en.wikipedia.org/wiki/FIFA_World_Cup"
tab <- readHTMLTable(url, stringsAsFactors=FALSE)
names(tab)
tab[[7]]
```

- 透過API讀取JSON格式的檔案，在R中有三種套件可以使用：`RJSONIO`, `jsonlite`, `rjson`
- 結果將以list物件呈現
```{r, cache=TRUE}
library(jsonlite)
url <- "http://opendata.dot.taipei.gov.tw/opendata/gwjs_cityhall.json"
ubike <- fromJSON(url)
class(ubike)
names(ubike)
head(ubike$retVal)
```

### 小挑戰：[The World's Highest-Paid Athletes 2014](http://www.forbes.com/athletes/)
1. 請將[Wiki](http://en.wikipedia.org/wiki/Forbes'_list_of_world's_highest-paid_athletes)中的表格內容擷取到R的環境中
2. 計算百大運動員之運動項目(Sport)的次數分配表
3. 計算百大運動員之總收入(Total)的平均值

Hint:    

- 利用`XML`中的套件`readHTMLTable`讀取wikipedia上的表格
- 將欄位Sport擷取出來，再套用`table`函數
- 將欄位Total擷取出來，利用`gsub("[$, million]", "", x)`與 `as.numeric`把文字轉數字，再套用`mean`函數  


### 2.10. 綜合演練：[台北市校園數位氣象網](http://weather.tp.edu.tw/school/school.html)
- [(API)](http://weather.tp.edu.tw/Ajax/jsonp/allnews.ashx?callback=WeatherTime&by=hour&start=1422115200000), JSON format.
- 檔案不能直接利用`formJSON`讀取，需要做一點hack

```{r}
library(jsonlite)
# 設定 api 對應的參數
current_time  <-  as.POSIXct("2015-01-25  00:00")	
stamp	<-	paste(unclass(current_time)[1],"000",	sep="")
url0	<-	"http://weather.tp.edu.tw/Ajax/jsonp/allnews.ashx?callback=WeatherTime&by=hour&start="	
url	<-	paste(url0,	stamp, sep="")	
url

# 利用readLines讀取網路上的資料
dump <- readLines(url, warn=F) # utf8 編碼

# 利用iconv轉換文字編碼 (windows user only)
dump	<-	iconv(dump,	from="utf8") 

# 移除資料開頭跟結尾的部分，再用jsonlite::fromJSON函數讀檔
dat	<-	fromJSON(substr(dump,	13,	nchar(dump)-2))$result
head(dat)
```
